臺灣新北地方法院刑事判決
110年度審易字第2258號
公  訴  人  臺灣新北地方檢察署檢察官
被      告  紀博文




上列被告因竊盜案件，經檢察官提起公訴（110年度偵字第26966
 號），被告於準備程序中就被訴事實為有罪之陳述，經本院裁
定改以簡式審判程序審理，判決如下：
    主  文
紀博文犯竊盜罪，累犯，處有期徒刑參月，如易科罰金，以新臺
幣壹仟元折算壹日。未扣案之犯罪所得新臺幣肆仟元沒收，於全
部或一部不能沒收或不宜執行沒收時，追徵其價額。
    事實及理由
一、本案犯罪事實及證據，除犯罪事實一前科部分，應補充更正
    如下論罪科刑欄二㈡之記載；證據部分補充「被告紀博文於
    本院準備程序及審理時之自白」外，餘均引用如附件檢察官
    起訴書之記載。
二、論罪科刑：
  ㈠核被告所為，係犯刑法第320條第1項竊盜罪。
  ㈡按刑法第47條所規定累犯之加重，以受徒刑之執行完畢，或
    一部之執行而赦免後，5年以內故意再犯有期徒刑以上之罪
    者，為其要件。良以累犯之人，既曾犯罪受罰，當知改悔向
    上，竟又重蹈前愆，足見其刑罰感應力薄弱，基於特別預防
    之法理，非加重其刑不足使其覺悟，並兼顧社會防衛之效果
    。職是，應依累犯規定加重其刑者，主要在於行為人是否曾
    受徒刑之執行完畢後，猶無法達到刑罰矯正之目的為要。而
    數罪併罰之案件，雖應依刑法第50條、第51條規定就數罪所
    宣告之刑定其應執行之刑，然此僅屬就數罪之刑，如何定其
    應執行者之問題，本於數宣告刑，應有數刑罰權，此項執行
    方法之規定，並不能推翻被告所犯係數罪之本質，若其中一
    罪之刑已執行完畢，自不因嗣後定其執行刑而影響先前一罪
    已執行完畢之事實，謂無累犯規定之適用（最高法院104 年
    度第6次刑事庭會議決議參照）。查被告前①因竊盜案件，經
    臺灣桃園地方法院以109年度桃簡字第2400號判決判處有期
    徒刑4月確定，於民國109年12月14日易科罰金執行完畢（於
    本案構成累犯）；②因侵占案件，經本院以109年度審易字第
    2433號判決判處有期徒刑6月，並經臺灣高等法院以110年度
    上易字第594號判決駁回上訴確定，上開①、②案嗣經臺灣高
    等法院以110年度聲字第3242號裁定應執行有期徒刑8月確定
    （現仍在監執行中），有臺灣高等法院被告前案紀錄表在卷
    可稽，而被告於前揭定應執行刑之裁定前，前揭①部分之罪
    刑既已於109年12月14日易科罰金執行完畢，依前揭規定與
    說明，自不因嗣後再與②部分合併定應執行之刑，影響其已
    執行完畢之事實。故被告於5年以內故意再犯本件有期徒刑
    以上之罪，為累犯，依司法院釋字第775號解釋所示，為避
    免發生罪刑不相當之情形，法院就該個案依該解釋意旨，裁
    量是否加重最低本刑。考量被告上開構成累犯之犯罪紀錄，
    與本案犯行之罪名、犯罪類型完全相同，足見被告對刑罰之
    反應力薄弱，認本案適用刑法第47條累犯加重之規定，並無
    罪刑不相當之情事，爰依刑法第47條第1項規定，加重其刑
    。　　
　㈢爰審酌被告前有多次竊盜前科犯行，素行非佳，其不思以正
    當途徑賺取財物，再為本案竊盜犯行，顯然欠缺尊重他人財
    產權之觀念，惟犯後已坦承犯行，態度尚可，兼衡其個人戶
    籍資料查詢結果註記高中肄業之教育程度、於警詢中自陳勉
    持之家庭經濟狀況、素行、犯罪之動機、目的、手段、所竊
    取財物價值等一切情狀，量處如主文所示之刑，並諭知易科
    罰金之折算標準。
三、按犯罪所得，屬於犯罪行為人者，沒收之。前二項之沒收，
    於全部或一部不能沒收或不宜執行沒收時，追徵其價額。刑
    法第38條之1第1項前段、第3項分別定有明文。查被告本案
    竊得之現金新臺幣4,000元，為被告之犯罪所得，未扣案亦
    未發還與告訴人三商家購股份有限公司，為避免被告無端坐
    享犯罪所得，爰依刑法第38條之1第1項前段、第3項之規定
    ，就此犯罪所得宣告沒收，並於全部或一部不能沒收或不宜
    執行沒收時，追徵其價額。　
據上論斷，應依刑事訴訟法第273條之1第1項、第299條第1項前
段、第310條之2、第454條第2項，判決如主文。
本案經檢察官黃育仁偵查起訴，由檢察官宋有容到庭執行職務。
中    華    民    國   111    年    2     月    25    日
                  刑事第二十三庭  法  官  龔書安
上列正本證明與原本無異。
如不服本判決，應於判決送達後20日內敘明上訴理由，向本院提
出上訴狀（應附繕本），上訴於臺灣高等法院。其未敘述上訴理
由者，應於上訴期間屆滿後20日內向本院補提理由書「切勿逕送
上級法院」。
                                  書記官  石秉弘
中　　華　　民　　國　　111 　年　　3 　　月　　1 　　日
附錄本案論罪科刑法條全文：
中華民國刑法第320條
意圖為自己或第三人不法之所有，而竊取他人之動產者，為竊盜
罪，處5年以下有期徒刑、拘役或50萬元以下罰金。
意圖為自己或第三人不法之利益，而竊佔他人之不動產者，依前
項之規定處斷。
前二項之未遂犯罰之。
--------------------------------------------------------
附件：
臺灣新北地方檢察署檢察官起訴書　
                                    110年度偵字第26966號
　　被　　　告　紀博文　男　30歲（民國00年0月00日生）
　　　　　　　　　　　　住臺北市○○區○○○路000巷00號2
　　　　　　　　　　　　　樓之1
　　　　　　　　　　　　居新北市○○區○○街00巷00號2樓
　　　　　　　　　　　　國民身分證統一編號：Z000000000號
上列被告因竊盜案件，業經偵查終結，認應提起公訴，茲將犯罪
事實及證據並所犯法條分敘如下：　　
　　　      犯罪事實
一、紀博文前因竊盜案件，經臺灣桃園地方法院以109年度桃簡
    字第2400號判決判處有期徒刑4月確定，於民國109年12月14
    日易科罰金執行完畢。詎仍不知悔改，意圖為自己不法之所
    有，基於竊盜之犯意，於110年4月2日22時45分許，在新北
    市○○區○○○街0號，由三商家購股份有限公司（下稱三商家購
    公司）所經營之美廉社三重下竹圍店內，利用店員至倉庫拿
    取商品，疏未注意之際，徒手竊取店內收銀櫃抽屜內之現金
    約新臺幣（下同）4,000元得手後，旋即騎乘機車離去，所
    得款項均已花用殆盡。嗣經店員清點財物發現短少，經調閱
    店內監視器錄影畫面並報警處理而循線查獲，始悉上情。
二、案經三商家購公司訴由新北市政府警察局三重分局報告偵辦
    。
　　　　　　證據並所犯法條
一、被告紀博文經本署合法傳喚未到庭。惟上揭犯罪事實，業經
    被告於警詢中坦承不諱，核與證人即告訴代理人陳翌瑋於警
    詢時指述之情節大致相符，並有監視器錄影畫面光碟1片及
    翻拍照片1份附卷可稽，足認被告於警詢中任意性自白核與
    事實相符，被告犯嫌應堪認定。
二、核被告所為，係犯刑法第320條第1項之竊盜罪嫌。被告前有
    如事實欄所載之犯罪科刑及執行情形，有刑案資料查註紀錄
    表在卷可參，其於有期徒刑執行完畢後，5年以內故意再犯
    本件有期徒刑以上之罪，為累犯，請依大法官會議釋字第77
    5號解釋之意旨，審酌是否加重其刑。又上揭被告竊得之財
    物係被告本件竊盜犯行之犯罪所得，並未扣案，且尚未實際
    合法發還告訴人，請依刑法第38條之1第1項、第3項之規定
    宣告沒收，於全部或一部不能沒收或不宜執行沒收時追徵其
    價額。
三、依刑事訴訟法第251條第1項提起公訴。
　　    此　　致
臺灣新北地方法院
中　　華　　民　　國　 110　　年　　9 　　月　　29　　日
　　　　　　　　　　　　　　　檢　察　官  黃 育 仁
本件正本證明與原本無異
中　　華　　民　　國　 110　　年　　10　　月　　27　　日
                              書  記  官  黃 柏 偉
附錄本案所犯法條全文
中華民國刑法第320條
意圖為自己或第三人不法之所有，而竊取他人之動產者，為竊盜
罪，處5年以下有期徒刑、拘役或50萬元以下罰金。
意圖為自己或第三人不法之利益，而竊佔他人之不動產者，依前
項之規定處斷。
前二項之未遂犯罰之。